【裁判字號】    92,訴,1460
【裁判日期】    920711
【裁判案由】    毒品危害防制條例
【裁判全文】
臺灣臺中地方法院刑事判決                        九十二年度訴字第一四六號
    公  訴  人  臺灣臺中地方法院檢察署檢察官
    被      告  甲○○
右列被告因毒品危害防制條例案件，經檢察官提起公訴（九十二年度毒偵字第八三一
號），本院判決如左：
    主  文
甲○○施用第二級毒品，處有期徒刑捌月。
    事  實
一、甲○○曾於民國八十八年間因施用第一級毒品海洛因及第二級毒品安非他命案件
    ，經本院以八十八年度毒聲字第四九一一號裁定送勒戒處所觀察、勒戒後，認無
    繼續施用毒品之傾向，由臺灣臺中地方法院檢察署檢察官於八十八年八月二十四
    日，以八十八年度毒偵字第二八六號為不起訴處分。次於九十年間因施用第一級
    毒品海洛因及第二級毒品安非他命案件，經本院以九十年度毒聲字第三三六一號
    裁定送勒戒處所觀察、勒戒後，認無繼續施用毒品之傾向，再由臺灣臺中地方法
    院檢察署檢察官於九十年七月二十三日，以九十年度毒偵字第三四八五號為不起
    訴處分。詎甲○○猶不知悛悔警惕，復於九十一年十二月二日晚上十一時四十五
    分（起訴書誤載為九十一年十二月三日凌晨零時二十分）為警採尿以前九十六小
    時（扣除警方於九十一年十二月二日晚上八時四十分，在臺中縣大肚鄉○○路○
    段七四巷四弄十四號開始執行搜索起，至警方對甲○○採尿為止之時間）內某時
    ，在不詳地點，以不詳方法，施用第二級毒品安非他命一次。嗣於九十一年十二
    月二日晚上八時四十分許，在臺中縣大肚鄉○○路○段七四巷四弄十四號柯麗娟
    、柯慧君（以上二人涉嫌違反毒品危害防制條例部分，由檢察官另案偵查中）住
    處，為警查獲甲○○。經警方取得甲○○之同意，在臺中縣警察局烏日分局份
    派出所內採集其尿液，分送臺中縣衛生局及中山醫學大學附設醫院藥物濫用檢測
    中心檢驗結果，均呈第二級毒品安非他命於人體代謝後之甲基安非他命陽性反應
    ，因而查悉上情。
二、案經臺中縣警察局烏日分局報告臺灣臺中地方法院檢察署檢察官偵查起訴。
    理  由
一、訊據被告甲○○矢口否認有施用第二級毒品安非他命之行為等語。惟查，被告於
    臺中縣警察局烏日分局份派出所經警方採集之尿液，經送臺中縣衛生局以免疫
    學分析法及TOXI-LAB方法檢驗結果，呈第二級毒品安非他命於人體代謝後之甲基
    安非他命陽性反應，經警方將前開尿液再送中山醫學大學附設醫院藥物濫用檢測
    中心以GC/MS 方法檢驗結果，亦呈第二級毒品安非他命於人體代謝後之甲基安非
    他命陽性反應，有臺中縣衛生局檢驗尿水報告書、中山醫學大學附設醫院藥物濫
    用檢測中心檢驗報告、臺中縣警察局烏日分局委託鑑驗尿液編號與真實姓名對照
    表在卷可稽。而安非他命於人體尿液中排出之最長時限，受施用劑量、施用方式
    、個人體質及其代謝情況等因素影響，因個案而異，一般可檢出之最長時限為一
    至四天（即九十六小時），有行政院衛生署管制藥品管理局九十一年九月二十三
    日管檢字第一Ｏ九六五二號函附卷可憑。是被告確有於九十一年十二月二日晚上
    十一時四十五分為警採尿以前九十六小時（扣除警方於九十一年十二月二日晚上
    八時四十分，在臺中縣大肚鄉○○路○段七四巷四弄十四號開始執行搜索起，至
    警方對被告採尿為止之時間）內某時，施用第二級毒品安非他命一次之犯行。被
    告曾於八十八年間因施用第一級毒品海洛因及第二級毒品安非他命案件，經本院
    以八十八年度毒聲字第四九一一號裁定送勒戒處所觀察、勒戒後，認無繼續施用
    毒品之傾向，由臺灣臺中地方法院檢察署檢察官於八十八年八月二十四日，以八
    十八年度毒偵字第二八六號為不起訴處分。次於九十年間因施用第一級毒品海洛
    因及第二級毒品安非他命案件，經本院以九十年度毒聲字第三三六一號裁定送勒
    戒處所觀察、勒戒後，認無繼續施用毒品之傾向，再由臺灣臺中地方法院檢察署
    檢察官於九十年七月二十三日，以九十年度毒偵字第三四八五號為不起訴處分等
    情，有臺灣高等法院被告全國前案紀錄表及臺灣臺中地方法院檢察署刑案資料查
    註紀錄表附卷可證，本案事證明確，被告三犯施用第二級毒品安非他命之犯行洵
    堪認定。
二、核被告甲○○所為，係犯毒品危害防制條例第十條第二項之施用第二級毒品安非
    他命罪，其施用前持有第二級毒品安非他命之低度行為，應為施用之高度行為所
    吸收，不另論罪。爰審酌被告前因施用第一級毒品海洛因、第二級毒品安非他命
    犯行，甫經二次觀察、勒戒後猶故態復萌，再施用第二級毒品安非他命不輟，無
    視於毒品對於自身健康之戕害及國家對於杜絕毒品犯罪之禁令，惡性非輕，且被
    告犯後猶飾詞狡辯，足認並無悛悔改過之意，然本之施用毒品者均有相當程度之
    成癮性及心理依賴性，其犯罪心態與一般刑事犯罪之本質並不相同，容應以「病
    人」之角度為考量，並側重適當之醫學治療及心理矯治為宜，且被告經施以長時
    間之強制戒治，固屬保安處分之一種，然既與其所應受之刑罰，同係限制人身自
    由，揆諸比例原則，量刑不宜過重等一切情狀，量處如主文所示之刑，以示懲儆
    。
據上論斷，應依刑事訴訟法第二百九十九條第一項前段，毒品危害防制條例第十條第
二項、第二十條第三項，判決如主文。
中      華      民      國  九十二    年      七      月     十一     日
                              臺灣臺中地方法院刑事第三庭
                                      法  官  陳  得  利
右正本證明與原本無異。
如不服本判決，應於判決送達後十日內向本院提出上訴狀，上訴於臺灣高等法院臺中
分院（須附繕本）。
                                      書記官
中      華      民      國    九十二    年      七      月     十六     日
附錄本案論罪科刑法條全文︰
毒品危害防制條例第十條第二項：
施用第二級毒品者，處三年以下有期徒刑。


司法院資訊處製作；財團法人民間司法改革基金會備份。
